# 求助陈版：关于收入确认的问题

提问人：奥迪特儿 mayday 时间：2022-03-23 23:15:02
我司主营业务销售镜框跟镜片，与海外客户会签订镜框的购销合同，客户会预付一部分镜框货款，后面会再签订镜片的购销合同，应客户要求会将镜框、镜片组装好整套销售给客户，目前存在预收客户镜框货款个数是 100 个，但实际组装发给客户的数据少于客户预付金额，即企业库存中存在未完成组装的未发货且未报关的镜框（已预收账款），该部分镜框能跟其他库存分开，单独放置，对账时客户会将该部分未发货未报关的镜框作为自有存货处理，那么请求陈版帮忙解答，该部分未发货未报关我司应该确认收入，还是应该继续作为预收账款处理。谢谢陈版

回答人：chenyiwei
这属于“售后代管商品”的认定问题。根据新收入准则应用指南：
售后代管商品是指根据企业与客户签订的合同，已经就销售的商品向客户收款或取得了收款权利，但是直到在未来某一时点将该商品交付给客户之前，仍然继续持有该商品实物的安排。实务中，客户可能会因为缺乏足够的仓储空间或生产进度延迟而要求与销售方订立此类合同。在这种情况下，尽管企业仍然持有商品的实物，但是，当客户已经取得了对该商品的控制权时，即使客户决定暂不行使实物占有的权利，其依然有能力主导该商品的使用并从中获得几乎全部的经济利益。因此，企业不再控制该商品，而只是向客户提供了代管服务。
在售后代管商品安排下，除了应当考虑客户是否取得商品控制权的迹象之外，还应当同时满足下列四项条件，才表明客户取得了该商品的控制权：一是该安排必须具有商业实质，例如，该安排是应客户的要求而订立的；二是属于客户的商品必须能够单独识别，例如，将属于客户的商品单独存放在指定地点；三是该商品可以随时交付给客户；四是企业不能自行使用该商品或将该商品提供给其他客户。实务中，越是通用的、可以和其他商品互相替换的商品，越有可能难以满足上述条件。
需要注意的是，如果在满足上述条件的情况下，企业对尚未发货的商品确认了收入，则企业应当考虑是否还承担了其他的履约义务，例如，向客户提供保管服务等，从而应当将部分交易价格分摊至该履约义务。
另外可参考应用指南的【例 23 】、【例 24 】。
可对照上述规定判断是否存在“售后代管商品”的安排，以及在客户已经验收并接收货物的情况下能否确认销售。但即使满足条件可确认收入的，也要关注日后报关出口环节是否还存在其他不确定性事项，以及就会计和税务的差异进行调整等。